臺灣臺南地方法院刑事判決
109年度簡上字第209號
上  訴  人  臺灣臺南地方檢察署檢察官
上  訴  人  
即  被  告  謝雅惠


被      告  盧佑涼



            林振傑



上列上訴人及被告因傷害案件，不服中華民國109年5月25日本院
刑事庭109年度簡字第1408號第一審刑事簡易判決（原起訴案號
：108 年度少連偵字第143 號），提起上訴，本院管轄之第二審
合議庭判決如下：
    主  文
原判決撤銷。
丙○○共同犯傷害罪，處有期徒刑貳月，如易科罰金，以新臺幣壹
仟元折算壹日。
甲○○共同犯傷害罪，處有期徒刑貳月，如易科罰金，以新臺幣壹
仟元折算壹日。
丁○○成年人與少年共同犯傷害罪，處有期徒刑參月，如易科罰
金，以新臺幣壹仟元折算壹日。
    事  實
一、丙○○與丁○○、少年邱○○(年籍姓名詳卷)為鄰居，甲○○為丙○○
    之朋友。丙○○於民國108年9月9日18時49分許，在其位於臺
    南市○○區○○里○○街00巷0號住處前，見丁○○駕車進行倒車入
    庫，少年邱○○先下車移動丙○○住處車庫前之磚頭，丙○○即將
    少年邱○○移動之磚頭放回原處，少年邱○○便將手上磚頭向後
    拋擲，丙○○見狀推少年邱○○肩膀一下，少年邱○○遂將丙○○推
    開，丙○○再回推邱○○，邱○○以右手打丙○○一拳後，又以右腳
    踢丙○○一腳，丁○○為成年人，竟與其子即少年邱○○共同基於
    傷害丙○○身體之犯意聯絡，下車抓丙○○之頭髮，丙○○與丁○○
    以手互打對方數拳、以雙腳互踢對方數次，邱○○跑向丙○○，
    並以右腳踢丙○○，少年邱○○徒手接續攻擊丙○○及亦在現場之
    丙○○友人甲○○，丙○○與甲○○亦共同基於傷害他人身體之犯意
    聯絡，共同徒手毆打丁○○、少年邱○○。丙○○、邱○○與甲○○三
    人以手互毆時，丁○○走向丙○○，並以雙手抓住丙○○的頭髮，
    丙○○亦以雙手抓住丁○○之手腕，丁○○又以右腳踢丙○○肚子兩
    下；邱○○與甲○○亦同時以手互打對方數拳。丙○○以雙手拉住
    丁○○的手腕，又突然放開，致丁○○以順時鐘之方向倒地並碰
    撞到左排房屋之車庫門；邱○○見狀遂跑向丙○○，致丙○○坐倒
    在地，邱○○並以右手出拳打丙○○右臉；甲○○走向邱○○，以右
    手出拳打邱○○右臉。丙○○又以右手打邱○○，邱○○亦打丙○○，
    因而造成少年邱○○受有頭部挫傷、雙上肢挫擦傷等傷害；丁○○受有頭部併臉部挫傷、雙上肢及臀部挫傷等傷害；丙○○受
    有頭部外傷合併腦震盪症候群、面部、下顎、頸部及腹部鈍
    傷、左手肘、左膝及右膝鈍挫傷等傷害；甲○○受有臉部擦傷
    、下唇擦挫傷、右側腕部壓砸傷等傷害(少年邱○○涉犯傷害
    部分，另由本院少年法庭審理)。
二、案經丙○○、丁○○、邱○○、甲○○訴由臺南市政府警察局永康分
    局移送臺南地檢署檢察官偵查後聲請以簡易判決處刑。
    理　由
一、本案認定事實所引用之供述證據，因檢察官及被告3人於本
    院辯論終結前，均未爭執其證據能力，本院審酌該等證據資
    料作成之情況，核無違法取證或其他瑕疵，且與待證事實具
    有關聯性，認為以之作為證據為適當，依刑事訴訟法第159
    條之5規定，認均有證據能力。另本判決以下所引用卷內各
    項非供述證據性質之證據資料，均無違反法定程序取得之情
    形，依刑事訴訟法第158條之4規定之反面解釋，亦均認有證
    據能力，合先敘明。
二、上開事實欄關於被告丙○○、甲○○部分，業據被告丙○○、甲○○
    於本院審理中坦承不諱，並經證人邱○○於警詢時證述（警卷
    第35至39、41至42頁）、證人即共同被告丁○○、丙○○、林俊
    傑於警詢、偵查中之證述、證人兵筱悠於警詢及偵查中證述
    （警卷第59至63、偵卷第55至60頁）明確，且有高雄榮民總
    醫院臺南分院診斷證明書2紙（警卷第65、第67頁）、臺南
    市立安南醫院診斷證明書2紙（警卷第71、第73頁）、錄音
    錄影光碟2片（偵卷第115頁）、現場照片8張（警卷第85至8
    9、95至97頁）、監視器錄影擷取畫面27張（警卷89至93、9
    7至99頁、偵卷第83至92頁）、本院原審109年5月4日勘驗筆
    錄1份暨附件截圖10張（訴字卷181至185頁）、109年11月30
    日準備程序勘驗筆錄及截圖（本院簡上卷第189至207、第19
    9至213頁）在卷可佐，本案事證明確，被告丙○○、甲○○、丁○○犯行均可認定。
三、訊據被告丁○○固坦認有於上開時間、地點與告訴人丙○○互毆
    、抓扯丙○○頭髮之事實，並坦承有部分傷害之犯行，惟辯稱
    ：伊是為了要保護伊的未成年小孩邱○○，伊懷疑丙○○的傷勢
    ，如果有症狀，丙○○他7點多就醫，8點多離院，回到家還可
    以打赤膊在那邊跟黑衣人抽菸、聊天，這樣不合醫學邏輯云
    云。經查:
(一)上揭事實欄有關被告丁○○與告訴人丙○○互毆、抓扯丙○○頭髮
    等事實，業據被告丁○○供陳明確，復有前揭監視器錄影光碟
    及翻拍照片在卷可憑，應堪信為真實。
(二)按共同實行犯罪行為之人，在合同意思範圍以内，各自分擔
    犯罪行為之一部，相互利用他人之行為，以達其犯罪之目的
    者，即應對於全部所發生之結果，共同負責，不問犯罪動機
    起於何人，亦不必每一階段犯行，均經參與。再關於犯意聯
    絡，不限於事前有所協議，其於行為當時，基於相互之認識
    ，以共同犯罪之意思參與者，亦無礙於共同正犯之成立。且
    數共同正犯之間，原不以直接發生犯意聯絡者為限，即有間
    接之聯絡者，亦包括在内（最高法院28年上字第3110號、85
    年度台上字第6220號判決意旨參照）。查被告丁○○於偵查中
    自承略以：我在倒車的過程中，看見丙○○和邱○○互毆，我趕
    快下車阻止，丙○○就出手打我的臉，我就跟他一起拉扯，也
    拉丙○○的頭髮等語（偵卷第56頁）。又經本院勘驗案發當時
    現場之監視器影像（檔名：檔案六、七，彩色前段及黑白音
    檔檔案時間：11分09秒、11分18秒），勘驗結果詳如附表所
    示，有準備程序筆錄及擷取照片在卷可稽（本院簡上卷第19
    3至195、199至213頁）。由勘驗結果可知，被告丁○○確有與
    告訴人丙○○發生肢體衝突互毆，且在發生互毆前，被告丁○○
    已明確看到邱○○以右手打丙○○一拳，又以右腳踢丙○○一腳後
    ，丁○○上前抓扯丙○○之頭髮，丙○○與丁○○以手互打對方數拳
    、以雙腳互踢對方數次，邱○○跑向丙○○，並以右腳踢丙○○；
    丙○○、邱○○與甲○○三人以手互毆時，丁○○走向丙○○，並以雙
    手抓住丙○○的頭髮，丙○○以雙手抓住丁○○之手腕，丁○○以右
    腳踢丙○○肚子兩下；丙○○以雙手拉住丁○○的手腕，又突然放
    開，致丁○○以順時鐘之方向倒地並碰撞到畫面左排房屋之車
    庫門；邱○○見狀遂跑向丙○○，致丙○○坐倒在地，邱○○並以右
    手出拳打丙○○右臉；丁○○以右手推了丙○○一把，丙○○走至畫
    面右方以右手打邱○○，邱○○亦以手打丙○○等情。可知被告丁○○明知告訴人丙○○遭邱○○毆打後，其亦出手抓扯告訴人丙○○
    之頭髮，進而與告訴人丙○○互毆，被告丁○○所為，從客觀上
    來看，自已有與邱○○共同毆打告訴人丙○○之行為分擔。且自
    被告丁○○已見少年邱○○與告訴人丙○○發生肢體衝突，竟亦加
    入少年邱○○而與丙○○互毆，當可認定被告丁○○有利用邱○○傷
    害告訴人丙○○之行為，而加以介入，主觀上並與邱○○就毆傷
    丙○○部分已生共同犯意聯絡甚明。至告訴人丙○○究係因被告
    丁○○或少年邱○○之行為而導致告訴人受有本件傷勢，依上揭
    最高法院判決意旨，均無礙於被告丁○○成立本件共同正犯。
(三)告訴人丙○○於案發後同日19時40分即至高雄榮民總醫院臺南
    分院急診，經診斷受有(1)頭部外傷合併腦震盪症候群。(2)
    面部及下顎鈍傷。(3)頸部及腹部鈍傷。(4)左手肘，左膝及
    右「膝」鈍挫傷。等傷害，且丙○○之診斷書記載「右鈍挫傷
    」應為「右膝鈍挫傷」，其餘無誤；症狀符合腦震盪症候群
    等節。有該院出具之診斷證明書1紙、109年9月24日高總南
    醫字第1092101043號函暨檢附丙○○之病歷0份在卷可憑（警
    卷65頁、簡上卷第131至139頁）。告訴人丙○○除起訴書所載
    之傷害外，確已另受有「右膝鈍挫傷」之傷害，有該院之前
    揭函及病歷可證，堪認告訴人所受「右膝鈍挫傷」之傷害，
    亦為本案傷害行為所致，爰增載於上述犯罪事實中。是以告
    訴人丙○○上開傷勢與被告丁○○、少年邱○○之傷害行為間，具
    有相當因果關係甚明。被告丁○○空言否認告訴人丙○○所受之
    傷勢云云，尚難憑採。
(四)告訴人丙○○警詢時雖證稱被告丁○○有持木板毆打其頭部等語
    （警卷第2頁）。惟從附表所示之勘驗結果觀之，在被告拿
    起長木板揮向丙○○時，同案被告甲○○即有出手擋該木板，被
    告丁○○雖有持木板揮向丙○○之動作，然自該監視器錄影鏡頭
    之拍攝角度及距離，無從確認被告丁○○所持木板是否有揮到
    丙○○，或若有揮到丙○○，究係因丁○○之揮擊或甲○○之出手挌
    擋（亦無從確認有無擋到）所致。是以綜合上情，本件既不
    足以認定被告丁○○所持木板有打到告訴人丙○○，且起訴書之
    犯罪事實欄亦未記載被告丁○○持木板毆打告訴人丙○○，本院
    爰不予認定被告丁○○揮木板時有打到告訴人丙○○之行為，附
    此敘明。
(五)被告丁○○雖以前詞置辯，惟查：
　1.參以告訴人丙○○病歷所載就醫檢傷時間為108年9月9日晚間1
    9時40分許，且臺南市政府消防局於案發後同日19時16分許
    到達本案現場，於同日19時33分許，將告訴人丙○○送到高雄
    榮民總醫院臺南分院，此有高雄榮民總醫院臺南分院急診病
    歷、臺南市政府消防局救護紀錄表附卷可參（簡上卷第135
    至137頁），顯見告訴人丙○○係於當日晚間與被告丁○○及少
    年邱○○發生衝突完畢後，隨由消防局送至高雄榮民總醫院臺
    南分院急診，以此時間密接而言，難認告訴人丙○○有造假傷
    勢之情形。
　2.查告訴人丙○○就醫時之症狀符合腦震盪症候群，有上開高雄
    榮民總醫院臺南分院診斷證明書及函文在卷可參，而一般除
    頭部受到撞擊恐導致腦震盪外，頭部若受劇烈搖晃，亦可能
    出現腦震盪症狀，為本院職務上已知悉之事項。依附表勘驗
    內容，其中被告丁○○二度抓扯告訴人丙○○之頭髮，少年邱○○
    以右手出拳打丙○○右臉；參諸證人邱○○於警詢時證稱：我記
    得我用拳頭打丙○○頭部等語（警卷第37頁）。可認被告丁○○
    確有抓扯告訴人丙○○之頭髮，少年邱○○亦用拳頭打丙○○頭部
    等情，足證告訴人丙○○之頭部確實有遭丁○○、邱○○攻擊，且
    告訴人丙○○於遭被告丁○○、少年邱○○攻擊後，隨即至醫院就
    醫，經該醫院診斷受有上開頭部外傷合併腦震盪症候群等傷
    害，前後時間密接，堪認此部分傷害亦實有據，無虛偽造假
    之可能。是告訴人丙○○因與被告丁○○、少年邱○○互毆後，使
    其受有事實欄所載傷害，足堪認定。綜上，被告丁○○前開所
    辯，不足採信。
(六)綜上所述，被告丁○○客觀上既有與少年邱○○共同毆打告訴人
    丙○○之行為分擔，主觀上亦具有與少年邱○○共同傷害告訴人
    丙○○之犯意聯絡，致告訴人丙○○受有如犯罪事實欄所載之傷
    勢。從而，本案事證明確，被告丁○○與少年邱○○共同傷害之
    犯行，堪以認定，應依法論科。
四、至公訴意旨雖稱：被告丙○○、甲○○前述傷害行為除致告訴人
    丁○○受有如事實欄之傷勢外，告訴人丁○○尚受有疑似薦骨第
    二節及第三節有不全性骨折之傷害云云。然查：
(一)按告訴人之指訴，係以使被告受刑事訴追為目的，是以告訴
    人之指訴為證據方法，除其指訴須無瑕疵，且應有查與事實
    相符之佐證，始得資為判決之基礎，亦經最高法院著有52年
    台上字第1300號及61年台上字第3099號判決可資參照。而所
    謂無瑕疵，係指被害人所為不利被告之陳述，與社會上一般
    生活經驗或卷存其他客觀事實並無矛盾而言；另所謂就其他
    方面調查認與事實相符，非僅以所援用之旁證足以證明被害
    結果為已足，尤須綜合一切積極佐證，除認定被告確為加害
    人之可能外，在推理上無從另為其他合理原因之假設，有一
    不合於此，即不能以被害人之陳述作為論斷之證據。
(二)告訴人丁○○就其所受傷勢部分，初於警詢中證稱：「我頭部
    並臉部挫傷、雙上肢挫傷、臀部挫傷。（詳如診斷書）」等
    語（警卷第31頁）；後於偵查中檢察事務官詢問時證稱：「
    我受傷後去醫院，醫生只有安排X光檢查，當時我有說我的
    臀部很痛，醫生說這是正常的，剛開始撞到會這樣，但過了
    一個月我還是覺得很疼痛，才轉去奇美做核磁共振，發現我
    有疑似薦骨骨折。」等語（偵卷第56頁），先後所述所受傷
    勢有無骨折已不相同，尤其告訴人所提出之記載疑似薦骨第
    二節及第三節有不全性骨折之奇美醫療財團法人奇美醫院診
    斷證明書1紙，係108年10月9日始開立，距離案發時間將近1
    個月。且經本院函詢骨折之成因及發生時間，奇美醫院函覆
    稱：「丁○○因患有子宮內膜癌，來院接受治療，治療後於10
    8年8月14日來院追蹤，並於該日開立MRI檢查。此病患於108
    年10月9日回放射腫瘤科門診看MRI報告，該MRI報告指出薦
    骨第二節及第三節有可能是癌症轉移或是薦骨不全性骨折。
    所以在當診的診斷書開立『疑似薦骨第二節及第三節有不全
    性骨折』，無法知道骨折之成因及發生時間，所以請病患持
    續休養及門診追蹤。檢附民國108年10月1日該病患於本院所
    接受MRI檢查之光碟及報告。」等語，有奇美醫療財團法人
    奇美醫院109年9月23日(109)奇醫字第4352號函暨丁○○之病
    歷資料在卷可參（簡上卷第119至129頁) ，而丁○○於案發日
    至臺南市立安南醫院就診，其所受傷害為「頭部併臉部挫傷
    。雙上肢挫傷。臀部挫傷。」之情，並無「疑似薦骨第二節
    及第三節有不全性骨折」之診斷，經函詢安南醫院，其函覆
    稱：「無明顯薦骨第二節及第三節不全性骨折。疑似有骨折
    ，單從X-ray無法100%排除骨折，無法判定有或無(除非做電
    腦斷層)」等語，有臺南市立安南醫院109年9月22日安院醫
    事字第1090005348號函暨檢附相關說明及就診病歷影本各1
    份、109年10月30日安院醫事字第1090006010號函暨檢附丁○○之醫師回覆相關說明1份在卷可參（簡上卷第141至159、16
    5至167頁)，綜合上述，難認告訴人丁○○於案發時受有「疑
    似薦骨第二節及第三節有不全性骨折」之傷害。公訴意旨認
    告訴人丁○○受有「疑似薦骨第二節及第三節有不全性骨折」
    之傷害云云，無積極證據足資證明，難認可採，然此未涉及
    罪名變更，要僅屬犯罪結果認定有所歧異，僅須更正犯罪事
    實即為已足，併予敘明。
五、論罪：
(一)核被告丙○○、甲○○所為，均係犯刑法第277條第1項之傷害罪
    。被告丙○○、甲○○就本件傷害被害人邱○○、丁○○犯行，有犯
    意聯絡及行為分擔，均應論以共同正犯。
(二)被告丁○○所為，係犯刑法第277條第1項之普通傷害罪，被告
    丁○○與少年邱○○，就傷害被害人丙○○之犯行，有犯意聯絡、
    行為分擔，應論以共同正犯。按成年人教唆、幫助或利用兒
    童及少年犯罪或與之共同實施犯罪或故意對其犯罪者，加重
    其刑至2分之1，兒童及少年福利與權益保障法第112條第1項
    前段定有明文。經查，少年邱○○（92年4月生），於本案行
    為時係兒童及少年福利與權益保障法第2條所稱之少年，而
    被告丁○○於本案案發時，已係年滿20歲之成年人，且被告丁○○為少年邱○○之親人，自承知悉邱○○為民國00年出生，故丁○○知悉少年邱○○於案發當時為未滿18歲之人，是被告丁○○與
    少年邱○○共同實施本案傷害之犯行，自應依兒童及少年福利
    與權益保障法第112條第1項前段規定，加重其刑。
(三)按兒童及少年福利法第70條第1項前段（即修正後兒童及少
    年福利與權益保障法第112條第1項前段）規定，成年人教唆
    、幫助或利用兒童及少年犯罪或與之共同實施犯罪或故意對
    其犯罪者，加重其刑至二分之一。成年人與兒童或少年共同
    實施犯罪，而有上開加重其刑規定之適用者，固不以其明知
    共同實施犯罪之人為兒童或少年，即有確定故意為必要，但
    仍以其有與兒童或少年共同實施犯罪之不確定故意，亦即預
    見共同實施犯罪之人為兒童或少年，且對於共同實施犯罪之
    人係兒童或少年，並不違背其本意者，始足當之（最高法院
    98年度台上字第7295號判決意旨參照）。查被告丙○○、甲○○
    於行為時為成年人，少年邱○○則為未滿18歲之少年等事實，
    固有其等之年籍資料在卷可佐，被告丙○○、甲○○均否認知悉
    邱○○之年紀，查因少年邱○○於108年9月9日案發時，身高170
    分分、體重將近70公斤，業據被告丁○○陳述在卷。告訴人丁○○及邱○○固均陳稱：少年邱○○每天背著書包上、下學，被告
    丙○○家人都知道邱○○幾年級等語，然此情為被告丙○○所否認
    ，辯稱：他上下學跟我上班時間不一樣，我根本不在家，我
    怎麼可能會關心他們家的事情等語，而本案除告訴人丁○○及
    告訴人邱○○之前揭陳述外，無證據可補強證明告訴人邱○○背
    書包上下學時，有曾經為被告丙○○看見之事實。又被告甲○○
    僅係偶至案發地點造訪友人丙○○，尚無從認定其有看見告訴
    人邱○○上下學而知悉邱○○年齡之情形。且本案卷內亦無其他
    證據足資證明被告丙○○、甲○○知悉邱○○之實際年齡，則本案
    尚難僅以少年邱○○客觀上未滿18歲之事實，即認定被告丙○○
    、甲○○主觀上知悉邱○○為未滿18歲之少年，而仍故意對少年
    犯傷害罪。從而，檢察官起訴書主張被告丙○○、甲○○應依兒
    童及少年福利與權益保障法第112條第1項前段之規定加重其
    刑等語，尚有誤會。
(四)被告丙○○、甲○○分別以一行為觸犯數個傷害罪名，為同種想
    像競合犯，依刑法第55條規定從一重傷害罪處斷。
六、上訴理由：
(一)檢察官提起上訴意旨略以：被告丙○○、甲○○2人僅因鄰居間
    小事，即聯手傷害告訴人丁○○、邱○○，亦未道歉或賠償告訴
    人。被告丙○○、甲○○2人固於偵審中均坦承犯行，然迄今未
    予告訴人任何賠償，難認被告丙○○、甲○○2人犯後態度良好
    ，原審自不得以被告丙○○、甲○○2人坦認犯行，即認被告丙○○、甲○○2人犯後態度尚可，逕課與過輕之刑罰等語。
(二)被告丁○○上訴意旨略以：1.被告丁○○並未與甲○○互毆，被告
    丁○○係遭甲○○毆打成傷，且檢察官僅起訴被告丁○○傷害丙○○
    ，未起訴被告丁○○傷害甲○○，此觀起訴書第1頁犯罪事實欄
    上載「丁○○基於傷害他人身體之犯意，下車徒手攻擊丙○○」
    ；另起訴書第4頁證據並所犯法條欄亦載「丙○○、甲○○以一
    行為侵害2人身體法益，為想像競合犯，請依刑法第55條規
    定，論以一傷害罪等」，並未論及被告丁○○以一行為侵害2
    人身體法益。是被告所犯應僅一傷害罪。原審判決認被告丁○○觸犯數個傷害罪名，恐有違刑事訴訟法第268條「法院不
    得就未經起訴之犯罪審判」規定。2.至於被告丁○○雖有與丙○○互毆，惟乃係因邱○○遭毆打，擬保護邱○○所致，並非心存
    作惡：且被告丁○○身為女性、因身體不適在家休養，領有重
    大傷病證明，縱與正值年輕之丙○○互毆，亦不致造成丙○○嚴
    重傷害，原審判決量刑，顯然過重。
七、撤銷改判理由及科刑審酌事項：
　　原審認本案被告3人罪證明確，而予以論罪科刑，固非無見
    。惟查：
(一)原審認定告訴人丁○○於案發時亦受有「疑似薦骨第二節及第
    三節有不全性骨折」之傷害，惟依前揭理由欄五之說明，難
    認告訴人丁○○所受「疑似薦骨第二節及第三節有不全性骨折
    」之傷害係本案案發時所生之傷害，更無從認定係被告丙○○
    、甲○○之行為所致，已如前述，原審認定此部分之事實即有
    違誤。
(二)本件無法證明被告丙○○、甲○○主觀上知悉邱○○係少年，故無
    兒童及少年福利與權益保障法第112條第1項前段加重其刑之
    適用，已如前述，原審認有該條加重之適用，亦有未洽。
(三)被告丁○○與少年邱○○，就傷害被害人丙○○犯行，有犯意聯絡
    、行為分擔，應論以共同正犯，已如上述，且被告丁○○於本
    案案發時，已係年滿20歲之成年人，且被告丁○○為少年邱○○
    之母親，自承知悉其子為民國00年出生，故丁○○知悉少年邱
    ○○於案發當時為未滿18歲之人，是被告丁○○與少年邱○○共同
    實施本案傷害被害人丙○○之犯行，自應依兒童及少年福利與
    權益保障法第112條第1項前段規定，加重其刑，原審未論被
    告丁○○與少年邱○○為共同正犯，亦未依兒童及少年福利與權
    益保障法第112條第1項前段規定，加重其刑，尚有未洽。
(四)原審認定告訴人丙○○所受之傷害為頭部外傷合併腦震盪症候
    群、面部、下顎、頸部及腹部鈍傷、左手肘及左膝鈍挫傷等
    傷害，惟告訴人丙○○除前揭起訴書所載之傷害外，確已另受
    有「右膝鈍挫傷」之傷害，有該院之前揭函及病歷可證，堪
    認告訴人所受「右膝鈍挫傷」之傷害，亦為本案傷害行為所
    致，原審未認定告訴人丙○○受有此部分傷勢，亦有未洽。
(五)原審認定被告丁○○傷害告訴人丙○○1人，卻於論罪欄記載被
    告丁○○以一行為觸犯數個傷害罪名，為同種想像競合犯，依
    刑法第55條規定，被告丁○○部分應從重論以一傷害罪，亦有
    違誤。此部分誤用刑法第55條規定部分，被告丁○○之上訴有
    理由。
(六)原審事實及理由欄四、第5至7列「被告丙○○、甲○○就本件傷
    害被害人邱○○犯行，有犯意聯絡及行為分擔，均應論以共同
    正犯。」，惟被告丙○○、甲○○就本件傷害被害人邱○○、丁○○
    犯行，皆有犯意聯絡及行為分擔，均應論以共同正犯，原審
    論被告丙○○、甲○○之犯意聯絡及行為分擔時，漏未論及該二
    名被告對被害人丁○○傷害部分之犯意聯絡及行為分擔，亦有
    未洽。
(七)綜上，被告丁○○提起上訴，主張其部分原審量刑過重；檢察
    官循告訴人邱○○、丁○○之聲請，上訴指摘原審關於被告丙○○
    、甲○○部分量刑過輕，雖均無理由，惟原審判決既有前揭違
    誤，自應由本院管轄之第二審合議庭予以撤銷改判。 
(八)審酌被告被告丙○○因邱○○擅自移動堆置在丙○○住家旁之物品
    等問題，彼此間發生口角爭執並進而互毆，被告丁○○亦毆打
    丙○○，被告甲○○因其友人丙○○遭毆後，亦與丙○○共同傷害丁○○、邱○○，丁○○、邱○○、丙○○受有事實欄所載之傷勢；並考
    量被告3人迄今仍未與告訴人達成和解之犯後態度；被告丙○○自承大學肄業之教育程度、未婚無子女、目前自己開飲料
    店；被告甲○○自承大學肄業之教育程度、未婚無子女、從事
    泥水工；被告丁○○自承大學畢業之教育程度、已婚育有2名
    未成年子女、領有重大傷病證明，暨其等犯罪動機、目的、
    手段等一切具體情狀，分別量處如主文第2至4項所示之刑，
    並均諭知易科罰金之折算標準。
八、本件被告丁○○部分，因原審適用法條不當而撤銷，依刑事訴
    訟法第370條第1項但書規定，不受不利益變更禁止原則之限
    制，而得諭知較重於原審判決之刑，附此說明。
據上論斷，依刑事訴訟法第455條之1第1項、第3項、第369條第1
項前段、第364條、第299條第1項前段，兒童及少年福利與權益
保障法第112條第1項前段，刑法第28條、第277條第1項、第55條
、第41條第1項前段，刑法施行法第1條之1第1項，判決如主文。
本案經檢察官高振瑋提起公訴，經檢察官乙○○到庭執行職務。
中　　華　　民　　國　 110　　年　　3　　月　　16 　　日
                  刑事第二庭  審判長法  官  鄭文祺
                                    法  官  李音儀
                                    法  官  王惠芬
以上正本證明與原本無異。
不得上訴。
                                    書記官　陳杰瑞
中　　華　　民　　國　 110　　年　　3　　月　　16 　　日
附錄本案論罪科刑法條：
刑法第277條第1項
傷害人之身體或健康者，處五年以下有期徒刑，拘役或五十萬元
以下罰金。
附表：
檔案名稱：檔案六、七丙○○和他朋友打我家人現況-彩色前段及黑白音檔檔案時間：11分09秒、11分18秒勘驗內容如下： 一、【影片時間18時48分39秒至18時49分05秒(播放時間08分43秒至09分09秒)】一輛黑色汽車自畫面左上方駛入，並於畫面中間停下。(圖一) 二、【影片時間18時49分26秒至18時49分46秒(播放時間09分30秒至09分50秒)】邱○○自該汽車之副駕駛座下車，繞過車尾走向丙○○家(臺南市○○區○○街00巷0號)門口並彎下腰搬動地上之物品，該車開始進行倒車入庫。(圖二) 三、【影片時間18時49分47秒至18時49分56秒(播放時間09分51秒至10分00秒)】丙○○走至邱○○身邊，並彎下腰與邱○○同時搬動地上之物品（塊狀物），丙○○說：「在移什麼啦(台語)！」，並將原邱○○移動之塊狀物移回原地。(圖三) 四、【影片時間18時49分57秒至18時50分05秒(播放時間10分01秒至10分09秒)】邱○○與丙○○站起身，(邱○○的身高比丙○○高）丙○○：「在移什麼啦(台語)，我不要給人移…」，邱○○：「去法院……(聽不清楚)。」，丙○○以右手推邱○○，邱○○以右手推丙○○，隨後甲○○、兵筱悠於畫面上方起身查看，丙○○以左手回推邱○○，丁○○自駕駛座下車。(圖四) 五、【影片時間18時50分07秒至18時50分19秒(播放時間10分10秒至10分23秒)】丁○○大喊：「報警。」，邱○○以右手打丙○○一拳後，又以右腳踢丙○○一腳，隨後丁○○抓丙○○之頭髮，丙○○與丁○○在畫面上方以手互打對方數拳、以雙腳互踢對方數次，而邱○○與甲○○亦在畫面左上方以手互推數次、以腳互踢數次，兵筱悠則在畫面上方站著觀看。(圖五) 六、【影片時間18時50分20秒至18時50分25秒(播放時間10分24秒至10分29秒)】丙○○與丁○○持續以手互打數拳、以腳互踢數次，邱○○見狀立刻跑向丙○○，並以右腳踢丙○○。(圖六) 七、【影片時間18時50分26秒至18時50分35秒(播放時間10分30秒至10分39秒)】丁○○左手撿起紅色椅子，右手撿起塊狀物揮向丙○○，丙○○向丁○○回擊時，邱○○擋在丁○○身前，丁○○因丙○○與邱○○二人之互毆推擠而摔到在地；丙○○、邱○○與甲○○三人以手互毆移動至畫面左方，丁○○走向丙○○，並以雙手抓住丙○○的頭髮，丙○○以雙手抓住丁○○之手腕，丁○○以右腳踢丙○○肚子兩下，邱○○與甲○○亦同時於畫面左上方以手互打對方數拳。(圖七) 八、【影片時間18時50分36秒至18時50分46秒(播放時間10分40秒至10分50秒)】丙○○以雙手拉住丁○○的手腕後，又突然放開，致丁○○以順時鐘之方向倒地並碰撞到畫面左排房屋之車庫門；邱○○見狀遂跑向丙○○，致丙○○坐倒在地，邱○○並以右手出拳打丙○○右臉；甲○○見狀後走向邱○○，在畫面中間以右手出拳打邱○○右臉。(圖八) 九、【影片時間18時50分47秒至18時50分57秒(播放時間10分51秒至11分01秒)】丁○○以右手推了丙○○一把，丙○○走至畫面右方以右手打邱○○，邱○○亦以手打丙○○，丁○○拿起長木板揮向丙○○，遭甲○○擋下，丁○○之女兒自畫面左下方走出查看，逆時針方式繞過車尾，以雙手抱住丁○○說：「不要再打了啦！」。(圖九) 十、【影片時間18時50分58秒至18時51分05秒(播放時間11分02秒至11分09秒)】丁○○：「叫警察來。」、丁○○之女兒：「不要再打了啦！」，四人停止打架。(圖十)